臺灣臺南地方法院刑事判決　
110年度易字第803號
公  訴  人  臺灣臺南地方檢察署檢察官
被      告  高家祥





上列被告因竊盜案件，經檢察官提起公訴（110年度偵字第11520
號、110年度偵字第10468號、110年度偵字第10716號、110年度
偵字第10747號、110年度偵字第11148號、110年度偵字第14468
號），本院判決如下：
    主  文
高家祥被訴如起訴書附表編號5、6竊盜部分，公訴不受理。
    理  由
一、公訴意旨略以：被告高家祥意圖為自己不法之所有，基於竊
    盜之犯意，分別於起訴書附表編號5、6所示之時間、地點，
    以如起訴書附表編號5、6所示之手段，竊取如起訴書附表編
    號5、6所示之他人財物得逞。因認被告此部分係涉犯刑法第
    320條第1項之竊盜罪嫌等語。
二、按已經提起公訴之案件，在同一法院重行起訴者，應諭知不
    受理之判決，並得不經言詞辯論為之，刑事訴訟法第303條
    第2款、第307條分別定有明文。所謂「同一案件」，乃指前
    、後案件之被告及犯罪事實俱相同者而言，既經合法提起公
    訴發生訴訟繫屬，即成為法院審判之對象，而須依刑事訴訟
    程序，以裁判確定其具體刑罰權之有無及範圍，自不容許重
    複起訴，檢察官就同一事實重複追訴，法院應依刑事訴訟法
    第303條第2款就重行起訴之同一事實部分諭知不受理之判決
    。
三、經查，本案被告於起訴書附表編號5、6所示之時間、地點，
    以如起訴書附表編號5、6所示之手段，竊取如起訴書附表編
    號5、6所示之他人財物，前經臺灣臺南地方檢察署（下稱臺
    南地檢署）檢察官以110年度偵字第9955、9956、10199號提
    起公訴（下稱前案），並於民國110年7月間先繫屬於本院，
    有起訴書及臺灣高等法院被告前案紀錄表各1份在卷可憑。
    對照本件起訴書附表編號5、6所載被告竊盜犯行，起訴意旨
    與前案起訴之犯罪事實相同，臺南地檢署檢察官就此同一案
    件，以110年度偵字第10747號提起公訴，並於同年9月6日繫
    屬本院，有蓋於臺南地檢署南檢文智110偵11520字第110905
    3997號函之本院收文章附卷供佐（見本院卷第5頁）。是以
    ，關於被告就起訴書附表編號5、6所載竊盜犯行，檢察官就
    已經提起公訴之案件，在同一法院重行起訴，依前揭法條規
    定，爰就此部分不經言詞辯論，逕為不受理之判決。
據上論斷，應依刑事訴訟法第303條第2款、第307條，判決如主
文。
中　　華　　民　　國　　110 　年　　10　　月　　19　　日
                  刑事第十庭    法　官　潘明彥
以上正本證明與原本無異。
如不服本判決應於收受本判決後20日內向本院提出上訴書狀，並
應敘述具體理由。其未敘述上訴理由者，應於上訴期間屆滿後20
日內向本院補提理由書狀（均須按他造當事人之人數附繕本）「
切勿逕送上級法院」。 
　　　　　　　　　　　　　　　　書記官  蘇豐展
中　　華　　民　　國　　110 　年　　10　　月　　19　　日

【附件】：
臺灣臺南地方檢察署檢察官起訴書                                                              110年度偵字第11520號
                                    110年度偵字第14468號
                                    110年度偵字第11148號
                                    110年度偵字第10747號
                                    110年度偵字第10716號
                                    110年度偵字第10468號
　　被　　　告　高家祥　男　43歲（民國00年0月00日生）
　　　　　　　　　　　　住○○市○○區○○里00鄰○○路0
　　　　　　　　　　　　　段000號
　　　　　　　　　　　  (現另案於法務部○○○○○○○○                          羈押中)
　　　　　　　　　　　　國民身分證統一編號：Z000000000號
上列被告因竊盜案件，已經偵查終結，認應提起公訴，茲將犯罪
事實及證據並所犯法條分敘如下：
　　　　　　犯罪事實
一、高家祥意圖為自己不法之所有，基於竊盜之犯意，於如附表
    所示時間及地點，以如附表所示之方法，竊取如附表所示被
    害人/告訴人欄所示之人所有之財物。嗣經如附表所示之被
    害人/告訴人欄所示之人發現遭竊而報警處理，經警調閱監視
    器錄影畫面後，始查悉上情。
二、案經附表所示之告訴人告訴暨臺南市政府警察局歸仁分局、
    永康分局、第三分局、第五分局、第六分局報告偵辦。
　　　　證據並所犯法條
一、證據清單及待證事實
編號 證據名稱 待證事實 1 被告高家祥於警詢及偵查中之自白 被告於附表所示時間及地點，以附表所示之方法，竊取附表所被害人/告訴人欄所示之人所有之財物。 2 附表所示之告訴人及被害人於警詢之證述 被告於附表所示時間及地點竊取如附表所示被害人/告訴人欄所示之人所有財物之事實。 3 110年度偵字第11520號、110年度偵字第14468號、110年度偵字第11148號、110年度偵字第10747號、110年度偵字第10716號、110年度偵字第10468號之監視錄影光碟及畫面截圖各數張  被告於附表所示時間及地點竊取如附表所示被害人/告訴人欄所示之人所有財物之事實。 
二、核被告高家祥就附表編號1、2、3、5、6、7所為，均係犯刑
    法第320條第1項之竊盜罪嫌；就附表編號4所為，係犯刑法
    第321條第1項第3款之攜帶兇器竊盜罪嫌。被告就附表編號5
    、6所示犯行，各係於同一店面內，於密接之時間內，先後
    竊取不同告訴人所管理選物販賣機之財物，是其乃基於單一
    之犯意，而在密接時地內反覆行竊，同時侵害不同告訴人之
    財產法益，為同種想像競合犯，請從一種處斷。其餘所犯各
    罪間，犯意各別，行為互殊，請予分論併罰。被告因竊盜犯行
    而獲取之犯罪所得，請依刑法第38條之1第1項前段規定宣告
    沒收，並請依同條第3項規定，宣告如於全部或一部不能沒收
    或不宜執行沒收時，追徵其價額。
三、依刑事訴訟法第251條第1項提起公訴。
　　此　致
臺灣臺南地方法院
中　　華　　民　　國　 110　　年　　7 　　月　　27　　日
                              檢察官  蘇  聖  涵
本件正本證明與原本無異 
中　　華　　民　　國　 110　　年　　8 　　月　　4 　　日
                              書記官  蔡  侑  璋

附錄本案所犯法條全文
中華民國刑法第320條
意圖為自己或第三人不法之所有，而竊取他人之動產者，為竊盜
罪，處 5 年以下有期徒刑、拘役或 50 萬元以下罰金。
意圖為自己或第三人不法之利益，而竊佔他人之不動產者，依前
項之規定處斷。
前二項之未遂犯罰之。

中華民國刑法第321條
犯前條第 1 項、第 2 項之罪而有下列情形之一者，處 6 月以
上 5 年以下有期徒刑，得併科 50 萬元以下罰金：
一、侵入住宅或有人居住之建築物、船艦或隱匿其內而犯之。
二、毀越門窗、牆垣或其他安全設備而犯之。
三、攜帶兇器而犯之。
四、結夥三人以上而犯之。
五、乘火災、水災或其他災害之際而犯之。
六、在車站、港埠、航空站或其他供水、陸、空公眾運輸之舟、
    車、航空機內而犯之。
前項之未遂犯罰之。

附表：
編號 告訴人/ 被害人 時間 地點 行竊方式 遭竊物品明細 總價值 (新臺幣) 偵查卷宗 1 被害人   林俞均  110年3月19日21時許 臺南市○區○○路0號旁停車場內 以自備之鑰匙將車牌號碼000-000號普通重型機車騎走 車牌號碼000-000號普通重型機 已歸還被害人林俞均 110年度偵字第11520號         2 告訴人   謝奇宏 110年3月24日5時30分 臺南市○○區○○路0段000巷00號前 騎乘車牌號碼000-000號普通重型機車至上址趁四下無人徒手竊取安全帽一頂 THH牌HACKER T797安全帽1頂 2,600元 110年度偵字第11520號 3 告訴人 李珆瑄 110年6月22日18時44分許 臺南市○○區○○街00號(艾飛兒二手精品店) 趁店內無人看守之際，徒手竊取告訴人李珆瑄放置於上址櫃台內之皮夾(內有新臺幣500元、身分證1張)。 皮夾1個(價值新臺幣2萬5,000元、新臺幣500元、身分證1張 25,500元 110年度偵字第14468號 4 告訴人 陳怡伶 110年3月16日20時許 臺南市○區○○路○段000巷00號地下室 以螺絲起子，將車牌號碼000-0000號普通重型機車之車牌卸下後竊取之。 車牌號碼000-0000號1片 車牌一片 110年度偵字第11148號 5 告訴人 陳鹿鑫 110年3月12日6時5分至7分許 臺南市○區○○路○段000巷0號 以公用鑰匙開啟機臺，徒手竊取，選物販賣機臺內之公仔2盒 和之國小菊公仔1盒(價值新臺幣550元)及海賊王酒杯魯夫公仔1盒(價值新臺幣568元)共2盒 1,118元 110年度偵字第10747號 6 告訴人 陳守文 110年3月12日6時5分至7分許 臺南市○區○○路○段000巷0號 徒手竊取，放置於選物販賣機臺內上之洗衣球1盒 日系洗衣球1盒 229元 110年度偵字第10747號 7 被害人 陳麗萍 110年3月23日17時38分許 臺南市○○區○○路000巷00號(三友彩卷行) 趁被害人陳麗萍不注意，徒手竊取放置於彩卷行桌上之OPPO手機1隻 OPPO手機1隻 1萬元 110年度偵字第10716號 8 告訴人 廖御帆 110年2月11日4時30分許 臺南市○區○○街000號 徒手竊取，放置於選物販賣機臺內上之無葉風扇、清淨機、KT沐浴、元牙具盒、外送保溫瓶、車載香薰、新款充電寶、運動4件套、kt魔術師、筋膜槍、藍芽接收器、彩盒藍芽音響、外送T20、大容量充電寶、鬼滅滑鼠墊、鬼滅紙杯30個 無葉風扇、清淨機、KT沐浴、元牙具盒、外送保溫瓶、車載香薰、新款充電寶、運動4件套、kt魔術師、筋膜槍、藍芽接收器、彩盒藍芽音響、外送T20、大容量充電寶、鬼滅滑鼠墊、鬼滅紙杯30個 1萬610元(含購買前開物品所支付之運費200元) 110年度偵字第10468號